# 某房地产开发企业执行企业会计准则

提问人：胖胖彤 时间：2012-05-15 13:09:56
自建办公楼时，在建工程项目是否可执行《国有基本建设单位会计制度》？ 有几个问题： 按企业会计准则，利息符合规定方可资本化、招待费、办公费的支出均费用化； 而《国有基本建设单位会计制度》可将全部利息支出、费用记入待摊投资。

回答人：chenyiwei
不可以。应按企业会计准则关于在建工程会计核算的相关规定执行。尤其是不能执行《基本建设财务管理规定》。